臺灣彰化地方法院刑事判決　　　　　　　94年度交訴字第63號
公　訴　人　臺灣彰化地方法院檢察署檢察官
被　　　告　甲○○
上列被告因過失致死案件，經檢察官提起公訴（94年度偵字第
4357號），於本院準備程序中，被告就被訴事實為有罪之陳述，
經裁定改行簡式審判程序，本院判決如左：
    主    文
甲○○因過失致人於死，處有期徒刑伍月，如易科罰金，以參佰
元折算壹日，緩刑參年。
    事    實
一、甲○○於民國94年5月10日21時18分許，駕駛車牌號碼8H-34
    70號自小客車，自彰化縣永靖鄉○○路○段610之1號「仁榮
    汽車修配廠」出發欲前往同縣員林鎮，乃沿彰化縣永靖鄉○
    ○路○段外側車道由南往北方向行駛，途經中山路3段與意善
    巷交岔路口時，原應注意汽車行進中駕駛人應注意車前狀況
    ，隨時採取必要安全措施，而依當時情形，天候晴，路面乾
    燥無缺陷、無障礙物，視距良好，並無不能注意之情事，竟
    疏未注意上開規定，未注意前方及交岔路口動態，而貿然穿
    越該交岔路口，適有盧清雄騎乘腳踏車沿彰化縣永靖鄉意善
    巷由東往西方向行駛，亦疏未注意前方及交岔路口動態，即
    駛入該交岔路口，迨甲○○發現時已然不及煞避，其駕駛之
    上揭自小客車右側後視鏡及右側車身與盧清雄騎乘之腳踏車
    發生擦撞，盧清雄因而人車倒地，身體受有顱內出血之傷害
    ，送醫急救後，延至同年月24日5時許，仍因上述車禍傷害
    引致心肺衰竭而不治死亡。而甲○○於肇事後，在未經有偵
    查犯罪職權機關或公務員發覺其為犯人前，即託附近商家報
    案，並留待現場，且於彰化縣警察局員林分局員警到場處理
    時，主動陳明其為肇事者而自首，進而接受裁判。
二、案經被害人之父乙○○訴由暨彰化縣警察局員林分局報請臺
    灣彰化地方法院檢察署檢察官相驗後自動檢舉偵查起訴。
    理    由
一、訊據被告甲○○對其於上揭時、地過失肇事，使被害人盧清
    雄因而傷重不治死亡之事實供承不諱，核與告訴人即被害人
    之父乙○○於警、偵中指訴之情節相符，並有彰化縣警察局
    道路交通事故調查報告表及現場圖、現場暨被告自小客車車
    身照片共20幀、彰化縣警察局員林分局處理相驗案件初步調
    查報告暨報驗書、童綜合醫院病歷摘要等附卷可稽。稽之前
    揭彰化縣警察局道路交通事故調查報告表、現場圖及現場照
    片所示，被告於肇事前乃沿彰化縣永靖鄉○○路○段外側車
    道由南往北方向行駛，於行經該路段與意善巷交岔路口時，
    與自意善巷由東往西方向行駛之被害人盧清雄騎乘之腳踏車
    發生擦撞，且據被告於警詢中所陳述，伊於車禍後始知與被
    害人發生擦撞情事，顯見被告於行經上開交岔路口時，並未
    對車前狀況投以相當之注意，未能注意前方路口之車輛動態
    ，被告顯有疏失。再被害人確因本件車禍死亡，亦經臺灣彰
    化地方法院檢察署檢察官督同檢驗員相驗無訛，製有驗斷書
    、勘驗筆錄、相驗屍體證明書各1件在卷足憑。
二、按汽車行駛時，駕駛人應注意車前狀況，並隨時採取必要之
    安全措施道路交通安全規則第94條第3項定有明文。被告為
    領有駕駛執照之駕駛人，且自承已有7、8年之行車經驗，理
    應注意上開規定。又依卷附之道路交通事故調查報告表，本
    件車禍發生當時天候晴，路面乾燥無缺陷、無障礙物，視距
    良好，是依當時之客觀情形，並無不能注意之情事，被告竟
    疏未注意，以致肇事，其有違上開道路交通安全規則之規定
    甚明，被告自難辭過失之責任。而被害人確因本件車禍死亡
    ，已詳述如前，則被告之過失犯行與被害人之死亡間，顯有
    相當因果關係。從而本件事證已明，被告過失犯行堪以認定
    。
三、核被告所為，係犯刑法第276條第1項之過失致人於死罪。又
    被告於肇事後，在未經有偵查犯罪職權機關或公務員發覺其
    為犯人前，即託附近商家報案，並留待現場，且於彰化縣警
    察局員林分局員警到場處理時，主動陳明其為肇事者而自首
    ，進而接受裁判，有彰化縣警察局受理各類案件紀錄表及道
    路交通事故肇事人自首情形紀錄表在卷可按，核與自首之要
    件相當，應依刑法第62條前段規定減輕其刑。爰審酌被告尚
    無不良素行、犯後態度、過失程度及其肇事後已與被害人家
    屬達成民事和解，有本院調解筆錄1件附卷足按等一切情狀
    ，量處如主文所示之刑，並諭知易科罰金之折算標準，以示
    懲儆。末查被告前未曾受有期徒刑以上刑之宣告，有臺灣彰
    化地方法院檢察署刑案資料查註紀錄表及臺灣高等法院被告
    前案紀錄表各1紙在卷足憑，其偶因過失罹犯本罪，且犯後
    復知悔悟，並迅即賠償被害人家屬，經受此科刑教訓之後，
    當益知戒慎而無再犯之虞，本院認所宣告之刑以暫不執行為
    適當，爰併宣告緩刑3年，以勵自新。
據上論斷，應依刑事訴訟法第273條之1第1項、第299條第1項前
段，刑法第276條第1項、第62條前段、第41條第1項前段、第74
條第1款，罰金罰鍰提高標準條例第1條前段、第2條，判決如主
文。
本案經檢察官邱鼎文到庭執行職務。
中　　華　　民　　國　　94　　年　　9 　　月　　6 　　日
                  交通法庭            法  官  王義閔
以上正本證明與原本無異。
如不服本判決，應於判決送達後10日內，向本院提出上訴狀（須
附繕本）。
告訴人或被害人對於判決如有不服具備理由請求檢察官上訴者，
其上訴期間之計算係以檢察官收受判決正本之日期為準。
中　　華　　民　　國　　94　　年　　9 　　月　　6 　　日
                                      書記官  詹國立
中華民國刑法第276條
(過失致死罪)
因過失致人於死者，處 2 年以下有期徒刑、拘役或 2 千元以下
罰金。
從事業務之人，因業務上之過失犯前項之罪者，處 5 年以下有
期徒刑或拘役，得併科3千元以下罰金。
